N'GUESSAN Koffi Valéry

Nationalité: Ivoirienne

Adresse : Residence LAHOU, Louizia - Mohammedia.

Tel: +212:06 51 12 10 89 /06 56 55 72 11 E-Mail: valerynguessan.ngk@gmail.com

PROFIL PROFESSIONNEL

Doté d'une expérience solide et diversifiée dans le domaine du service client et du conseil,

je suis un professionnel enthousiaste et motivé.

Mes compétences avancées en informatique et en gestion de projet, combinées à ma capacité à travailler efficacement sous pression, me permettent d'atteindre des résultats remarquables. Impliqué dans des activités associatives, je suis animé par un esprit d'innovation constant.

EXPÉRIENCE PROFESSIONNELLE

Téléconseiller - Avenir Group, Mohammedia

Octobre 2022 - Présent

- ✓ Dispensation de conseils personnalisés aux clients concernant les programmes d'audit énergétique et de rénovation, la Rénovation Globale avec les aides de CEE, les Produits MPR.
- ✓ Gestion proactive des requêtes et des problématiques clients pour assurer leur entière satisfaction.

Téléconseiller - Kabshore, Casablanca

Juillet 2021 - Septembre 2022

- ✓ Accompagnement des clients dans l'utilisation des comptes personnels de formation et des programmes de rénovation énergétique.
- ✓ Atteinte et dépassement des objectifs de performance individuels et d'équipe.

Téléconseiller - A.M.F, Casablanca

Juin 2021 - Juillet 2021

- ✓ Assistance complète aux adhérents concernant les services de mutuelle et de protection juridique.
- ✓ Traitement efficace des réclamations et des demandes d'information pour garantir la satisfaction client.

Téléconseiller - Centre d'appel SCC, Casablanca

Mars 2021 - Mai 2021

- ✓ Réponses rapides et précises aux demandes des clients concernant les comptes personnels de formation.
- ✓ Développement et entretien de relations positives avec la clientèle pour favoriser la fidélisation.

Surveillant Général, Technicien Chargé d'étude de projets - Groupe Élites, Côte d'Ivoire

Juin 2018 - Février 2021



- ✓ Élaboration minutieuse de business plans détaillés pour divers projets, incluant analyses financières et de marché.
- ✓ Supervision rigoureuse de la mise en œuvre des projets et gestion d'équipes pour atteindre les objectifs fixés.

Caissier - Hortensia Finances SA, Côte d'Ivoire

Décembre 2017 - Juin 2018

- ✓ Gestion précise des opérations de caisse, incluant dépôts, retraits et transactions de crédit.
- ✓ Offre d'un service client exceptionnel pour répondre aux besoins financiers des clients.

Stage de Bachelor Européen - Ivoir Global Services Sarl, Côte d'Ivoire

Juillet 2017 - Septembre 2017

✓ Participation active à diverses activités de transactions immobilières sous la supervision de professionnels expérimentés.

FORMATIONS

Master 2 Spécialisé en Management Stratégique et Gestion de l'Innovation

E.N.C.G,(École Nationale de Commerce et de Gestion Casablanca), Maroc | 2020 - 2022

Projet de fin d'études : "L'innovation et l'Entrepreneuriat, un Levier de Développement économique et d'insertion professionnelle, cas de la Fondation Société Générale, Maroc."

Bachelor Européen en Immobilier, Spécialité Transaction immobilière

ENACO École de Commerce, Lille, France | 2016 - 2018

Diplôme Universitaire de Technologie(DUT) Spécialité Caisse des Établissements Financiers **AMLCONSULTANT**, **Formation** à Abidjan Côte d'Ivoire | 2015 - 2016

COMPÉTENCES

- ✓ Informatique : Maîtrise de Microsoft Office (Word, Excel, PowerPoint), Gantt Project, logiciels de caisse de banque et de gestion bancaire HT Zénith, Internet.
- ✓ Langues : Français (niveau avancé), Anglais (niveau intermédiaire), Arabe (niveau débutant).
- ✓ Autres : Capacité à travailler sous pression, esprit d'innovation, expérience du mentorat ,Encadrement d'Étudiants à l'afev,France au titre de l'année universitaire 2022-2023.